臺灣高雄地方法院民事判決　　　　　　　96年度訴字第1271號
原　　　告　丙○○
　　　　　　丁○○
兼　共　同
法定代理人　乙○○
原　　　告　己○○○
訴訟代理人　乙○○
上四人共同
訴訟代理人　任進福律師
被　　　告　戊○○
　　　　　　陸海股份有限公司
法定代理人　甲○○
共　　　同
訴訟代理人　施秉慧律師
　　　　　　焦文城律師
　　　　　　楊啟志律師
上列當事人間侵權行為損害賠償事件，原告於刑事訴訟程序（民
國94年度交訴字第127 號）提起附帶民事訴訟（民國95年度交附
字第146 號），經本院刑事庭裁定移送，本院於民國96年9 月17
日言詞辯論終結，判決如下：
    主  文
被告應連帶給付原告乙○○新台幣壹佰參拾壹萬零玖佰貳拾元；
給付原告丙○○新台幣玖拾伍萬參仟捌佰柒拾伍元；給付原告丁○○新台幣壹佰零參萬玖仟肆佰陸拾柒元；給付原告己○○○新
台幣伍拾玖萬捌仟參佰伍拾捌元，及均自民國九十六年五月十七
日起至清償日止，按週年利率百分之五計算之利息。
原告其餘之訴駁回。
訴訟費用由被告連帶負擔十分之七，餘由原告負擔。
本判決第一項於原告乙○○以新台幣肆拾參萬陸仟元；原告丙○○以新台幣參拾壹萬柒仟元；原告丁○○以新台幣參拾肆萬陸仟
元；原告己○○○以新台幣壹拾玖萬玖仟元供擔保後，均得假執
行；但被告如以新台幣新台幣壹佰參拾壹萬零玖佰貳拾元為原告
乙○○；以新台幣玖拾伍萬參仟捌佰柒拾伍元為原告丙○○；以
新台幣壹佰零參萬玖仟肆佰陸拾柒元為原告丁○○；以新台幣伍
拾玖萬捌仟參佰伍拾捌元為原告己○○○預供擔保後，均得免為
假執行。
原告其餘假執行聲請駁回。
    事實及理由
一、原告主張：被告戊○○為被告陸海股份有限公司（下稱陸海
    公司）僱用之司機，於民國93年12月1 日上午8 時30分許，
    駕駛陸海公司所有車牌號碼X5-520號車頭曳引車，加掛Z6-9
    7 號半拖車營業半聯結車（下稱系爭聯結車）執行陸海公司
    交付之職務，沿高雄市小港區○○○路外側快車道由北往南
    方向行駛，並於同日上午8 時40分許，途經上開沿海三路快
    慢分隔島左側快車道，往南至三角公園前右轉欲接沿海四路
    引道行駛時，本應注意車前狀況，轉彎車應減速慢行及快慢
    車道間變換車道時應讓直行車先行，並注意安全距離，隨時
    採取必要安全措施作隨時停車之準備，而當時天候晴、日間
    自然光線、柏油路面乾燥、無缺陷、無障礙物、視距良好，
    客觀上並無不能注意之情事，竟疏於注意，貿然變換車道右
    轉，且未減速，復未注意與右側車輛保持安全間隔，甚至往
    左偏離其原行駛軌跡約12至15公尺許，適被害人黃順屏騎乘
    車牌號碼XSB-392 號重型機車同向行駛於戊○○之右側，沿
    上開沿海三路快慢分隔島右側車道，往南欲左轉接高屏沿海
    公路引道行駛，在上開路口北端停止線約60公尺處時，黃順
    屏因戊○○上開行為無法作正確判斷而閃避，遭戊○○駕駛
    系爭聯結車右側車身撞擊所騎乘機車左後側（下稱系爭事故
    ），致黃順屏因而人車倒地，受有骨盆骨折、左下腹併挫裂
    傷、右胯股部被戊○○駕駛之聯結車輾壓過造成之胸腹內出
    血、鈍力傷等傷害，經戊○○通知救護車前來，將黃順屏送
    醫急救仍於同日下午1 時30分許不治死亡。戊○○所涉業務
    過失致人於死行為，經台灣高雄地方法院檢察署（下稱高雄
    地檢署）檢察官提起公訴，並據本院以94年度交訴字第127
    號判處有期徒刑6 月，得易科罰金確定（下稱系爭刑事案件
    ）。原告乙○○為黃順屏之配偶，為辦理黃順屏之喪事支出
    殯葬費新台幣（下同）610,920 元；原告丙○○、丁○○均
    為黃順屏之女，原告己○○○為黃順屏之母，三人均因戊○○上開侵權行為分別受有扶養費540,275 元、692,352 元及
    204,887 元之損失；原告並均因此遭受精神上巨大痛苦，乙○○受有150 萬元、丙○○及丁○○均受有125 萬元、己○○○受有120 萬元之非財產上損害。陸海公司既為戊○○之
    僱用人，自應與戊○○負連帶賠償責任。又原告已共同領取
    強制汽車責任保險金140 萬元及陸海公司給付之慰問金20萬
    元，合計160 萬元，以原告四人平均計算，每人應扣除40萬
    元。爰依侵權行為損害賠償之法律關係，提起本件訴訟等情
    。並聲明：（一）被告應連帶給付原告乙○○1,710,920 元
    、原告丙○○1,390,275 元、原告丁○○1,542,352 元及原
    告己○○○1,004,887 元，及均自附帶民事起訴狀繕本送達
    翌日起至清償日止，按週年利率百分之5 計算之利息。（二
    ）均願供擔保，請准宣告假執行。
二、被告則以：對戊○○就系爭事故之發生有過失，陸海公司應
    負連帶賠償責任，及乙○○共支出殯葬費610,920 元等節不
    爭執，惟乙○○請求賠償之殯葬費其中道士費用102,000 元
    非屬必要費用，且原告請求之扶養費、非財產上損害之金額
    均過高等語置辯。並聲明：（一）原告之訴及假執行聲請均
    駁回。（二）願供擔保，請准宣告免為假執行。
三、兩造不爭執事項：
（一）戊○○於93年12月1 日上午8 時30分許，駕駛陸海公司所
      有之系爭聯結車，沿高雄市小港區○○○路外側快車道由
      北往南方向行駛，於同日上午8 時40分許，途經上開沿海
      三路快慢分隔島左側快車道，往南至三角公園前右轉欲接
      沿海四路引道行駛時，適有黃順屏騎乘機車同向行駛於其
      右側，沿上開沿海三路快慢分隔島右側車道，往南欲左轉
      接高屏沿海公路引道行駛，在上開路口北端停止線約60公
      尺處，因戊○○駕駛系爭聯結車貿然變換車道右轉而未減
      速，復未注意與右側車輛保持安全間隔，甚至往左偏離其
      原行駛軌跡約12至15公尺許，黃順屏因而無法做正確判斷
      ，致系爭聯結車右側車身與黃順屏騎乘之機車左後側發生
      擦撞，黃順屏因而人車倒地，並受有骨盆骨折、左下腹併
      挫裂傷、右胯股部被系爭聯結車輾壓過造成之胸腹內出血
      、鈍力傷等傷害，經戊○○通知救護車前來，送往醫院急
      救後，仍於同日下午1 時30分許不治死亡。
（二）系爭事故發生當時，天候晴、日間自然光線、視距良好、
      柏油路面乾燥無缺陷、無障礙物，客觀上並無不能注意之
      情事。
（三）戊○○對於系爭事故之發生，有未注意車前狀況、轉彎車
      未減速慢行、於快慢車道間變換車道時未讓直行車先行，
      並注意安全距離、隨時採取必要安全措施作隨時停車準備
      之過失。又黃順屏之死亡結果，與戊○○前開業務過失行
      為間，有相當因果關係。
（四）戊○○前開所涉業務過失致人於死之行為，業據本院以系
      爭刑事案件判處有期徒刑6 月，得易科罰金確定。
（五）系爭事故發生時，戊○○受僱於陸海公司，且正執行陸海
      公司交付之職務。
（六）原告因系爭事故之發生已領取強制責任保險金140 萬元。
（七）陸海公司因系爭事故之發生，已給付原告慰問金20萬元。
（八）乙○○支出黃順屏之殯葬費共計610,920元。
（九）丙○○為79年7 月15日生，丁○○為81年5 月2 日生，己○○○則為20年9 月18日生，如本院認定被告應連帶賠償
      扶養費，則丙○○、丁○○可受扶養之年限分別依序為5
      年7 月即5.58年、7 年5 月即7.42年，扶養義務人均為2
      人；己○○○可受扶養之年限為11.7年，扶養義務人有7
      人。
四、兩造於本院審理中協商爭點為：原告乙○○請求被告連帶賠
    償殯葬費及非財產上損害；原告丙○○、丁○○及己○○○
    分別請求被告連帶賠償扶養費及非財產上損害之項目及金額
    ，有無理由？茲論述如下：
（一）按因故意或過失，不法侵害他人之權利者，負損害賠償責
      任；受僱人因執行職務，不法侵害他人之權利者，由僱用
      人與行為人連帶負損害賠償責任；不法侵害他人致死者，
      對於支出醫療及增加生活上需要之費用或殯葬費之人，亦
      應負損害賠償責任；被害人對於第三人負有法定扶養義務
      者，加害人對於該第三人亦應負損害賠償責任；不法侵害
      他人致死者，被害人之父、母、子、女及配偶，雖非財產
      上之損害，亦得請求賠償相當之金額，民法第184 條第1
      項前段、第188 條第1 項前段、第192 條第1 項、第2 項
      及第194 條分別定有明文。經查，原告主張戊○○於執行
      陸海公司交付之職務時，駕駛系爭聯結車發生系爭事故致
      黃順屏死亡，戊○○對系爭事故之發生有未注意車前狀況
      、轉彎車未減速慢行、於快慢車道間變換車道時未讓直行
      車先行，並注意安全距離、隨時採取必要安全措施作隨時
      停車準備之過失，其過失行為與黃順屏之死亡結果間有相
      當因果關係，被告應負侵權行為連帶賠償責任等情，為被
      告所不爭執，復有高雄市政府警察局交通大隊交通事故談
      話紀錄表、調查報告表、現場圖、行車紀錄器圖表、高雄
      市小港醫院診斷證明書、相驗報告、高雄地檢署相驗屍體
      證明書、肇事現場照片、高雄市政府交通局車輛行車事故
      鑑定委員會鑑定意見書、覆議鑑定委員會鑑定覆議意見書
      、中央警察大學鑑定報告書附於系爭刑事案件卷證可稽，
      均堪信為真。又乙○○為黃順屏之配偶，丙○○及丁○○
      為黃順屏之女，己○○○則為黃順屏之母親乙節，亦據原
      告提出戶籍謄本為證（見本院95年度交附字第146 號卷第
      20 至23 頁，下稱交附卷），同堪認定。戊○○既因上開
      過失行為不法侵害黃順屏致死，陸海公司對戊○○之侵權
      行為應負連帶損害賠償責任，揆諸前揭說明，原告自得分
      別本於黃順屏之配偶、子女及母親之地位，請求被告連帶
      賠償其損害，以下就原告得請求之項目及金額分論之。
（二）殯葬費部分：
      原告乙○○主張為辦理黃順屏之殯葬事宜而支出殯葬費61
      0,920 元乙節，並提出被告不爭執形式真正之至尊禮儀有
      限公司契約書、明慶葬儀社喪費明細表、道士費用收據、
      元亨市感謝狀、高雄市政府殯葬設施使用費收據、民政局
      殯葬管理所員工消費合作社明細表、葬儀商業同業公會委
      託收費明細單等為證（見交附卷第8 至14頁），被告固不
      否認乙○○有支出殯葬費合計610,920 元之事實，惟辯稱
      其中道士費用102,000 元非屬必要費用云云。經查，黃順
      屏乃因系爭事故而死亡，衡諸社會一般認知，係屬死於非
      命，按民間習俗，家屬多半會聘請道士為死者引魂超渡，
      本院審酌上開道士費用之金額與一般民間習俗所需必要費
      用尚屬相當，並無過高之情事，被告上開所辯，不足採信
      。是乙○○此部分之請求，均屬必要，應予准許。
（三）扶養費部分：
   1、原告丙○○、丁○○主張其等為黃順屏之女，於系爭事故
      發生時，分別為14歲及12歲，爰分別請求5 年7 月即5.58
      年、7 年5 月即7.42年之扶養費等語，業據其提出戶籍謄
      本為證（見交附卷第21頁），且為被告所不爭執，堪可認
      定。而就扶養費用之計算標準，丙○○、丁○○主張應依
      其居住地之高雄市92年家庭平均每人消費支出每人每年20
      1,431 元為計算基準，然為被告所否認，並辯稱：應以所
      得稅親屬扶養寬減額74,000元，或至少以高雄市95年最低
      生活費支出每人每月10,072元，即每年120,864 元為計算
      依據等語。而按扶養之程度，應按受扶養權利者之需要，
      與負扶養義務者之經濟能力及身分定之，故扶養費數額之
      多寡，亦應依此情形而為適當之酌定。本院審酌丙○○、
      丁○○於系爭事故發生時，均為青少年，就學中，且依戶
      籍謄本觀之，可合理推論與乙○○同住，故除個人生活、
      就學之支出外，應無其他多餘之必要性支出，是被告辯稱
      應以最低生活費支出每人每年120,864 元為計算扶養費之
      基準乙節，尚屬可採。至原告主張之家庭平均每人消費支
      出，則可能因每一戶家庭結構、有無租金負擔、消費型態
      不同而有所差異，尚難反應現今社會個人之最低限度生活
      必要費用之支出，原告此部分主張，尚難遽採。又所得稅
      法令關於扶養親屬免稅額之規定，僅係基於國家財政收入
      之目的而訂定，並不足以真實反映台灣地區人民平均之生
      活水準，且扶養親屬免稅額76,000元，換算每月僅6,333
      元，尚低於上開每人每月最低生活費標準，被告此部分所
      辯，亦不足採。又丙○○、丁○○之扶養義務人，除黃順
      屏外尚有父親乙○○乙節，為兩造所不爭執，自堪認定。
      是丙○○得請求之扶養費，依霍夫曼式扣除中間利息之方
      式計算（第一年不扣除中間利息方式），得一次請求之扶
      養費應為303,875 元（計算式為：120864×5.58年之係數
      5.00000000÷2 ＝303875，小數點後二位四捨五入，下同
      ），丁○○得一次請求之金額為389,467 元（計算式為：
      120864×7.42年之係數6.00000000÷2 ＝389467），從而
      ，丙○○、丁○○於上開範圍內之扶養費請求，為有理由
      ，應予准許，逾此範圍之請求則無理由，不應准許。
   2、原告己○○○主張其為黃順屏之母，於系爭事故發生時為
      73歲，依92年台灣省簡易生命表（見交附卷第17頁），平
      均餘命尚有11.7年，爰請求11.7年之扶養費等情，被告固
      不否認己○○○尚有11.7年之餘命，惟辯稱：己○○○尚
      能維持生活，不得請求扶養費，且請求扶養費之計算基準
      過高等語。按受扶養權利者，以不能維持生活而無謀生能
      力者為限；前項無謀生能力之限制，於直系血親尊親屬，
      不適用之，民法第1117條亦有明文。所謂「不能維持生活
      」，係指不能以自己之財產維持生活者而言（最高法院78
      年度台上字第1580號判決意旨參照）。經查，己○○○名
      下並無任何不動產，95年度僅有利息所得10,412元，系爭
      事故發生時已屆73歲高齡，應無工作可藉以謀生，而按目
      前一般銀行存款利率約在百分之2 左右，以此推算其存款
      約為50萬元，如以其所居住之高雄縣95年最低生活費支出
      每人每月9,210 元，即每年110,520 元，及己○○○尚有
      11.7年之平均餘命計算，所需最低生活費即達1,293,084
      元（計算式為：110520×11.7＝0000000） ，遠逾其上開
      存款，己○○○勢難僅憑上開存款維持生活，況每年10,4
      12元之利息所得亦不足以維生，是己○○○主張其因不能
      維持生活，而得請求被告連帶賠償扶養費乙節，依法即無
      不合，被告此部分所辯，不足採信。又己○○○得請求扶
      養費之計算基準，同前開丙○○及丁○○部分之說明，亦
      應以其所居住地區即高雄縣95年最低生活費支出每人每月
      9,210 元即每年110,520 元為計算基準，而己○○○之扶
      養義務人，除黃順屏外尚有6 人乙節，為原告所自承，故
      己○○○得請求之扶養費，依霍夫曼式扣除中間利息之方
      式計算（第一年不扣除中間利息方式），得一次請求之數
      額應為148,358 元（計算式為：110520×11.7年之係數9.
      00000000÷7 ＝148358），其於上開範圍內之扶養費請求
      ，為有理由，應予准許，逾此範圍之請求則無理由，不應
      准許。
   3、被告固辯稱：依黃順屏之收入無法同時扶養丙○○、丁○○及己○○○云云，惟黃順屏因系爭事故死亡時正值44歲
      之壯年，如按一般退休年齡計算，尚有16年之工作能力，
      且扶養能力本會隨扶養義務人之生活、工作、收入之不同
      而隨時處於變動之狀態，自不得逕以黃順屏死亡前之扶養
      能力遽認其未來之扶養能力皆與死亡前相同，況黃順屏未
      來之扶養能力之所以無從判斷，正係肇因於被告之侵權行
      為所致，此部分不利益自應歸於被告承擔，方屬合理，是
      被告上開所辯，洵不足採。
   4、綜上，丙○○、丁○○及己○○○得請求被告連帶賠償之
      扶養費，分別為303,875元、389,467元及148,358元。
（四）非財產上損害部分：
   1、按精神慰藉金之賠償，係藉金錢之給付使被害人在精神上
      所受之痛苦為適當之補償，其給付之標準應斟酌雙方身分
      、資力與加害程度及其他各種情形核定相當之數額；受僱
      人如因執行職務，不法侵害他人致死者，被害人之父、母
      、子、女及配偶依民法第19 4條及第188 條第1 項規定，
      請求受僱人及其僱用人連帶賠償相當金額之慰撫金時，法
      院對於慰撫金之量定，應斟酌該受僱人及應負連帶賠償責
      任之僱用人，並被害人暨其父、母、子、女及配偶之身分
      、地位及經濟狀況等關係定之，不得僅以被害人與實施侵
      權行為之受僱人之資力為衡量之標準，最高法院51年台上
      字第223 號、76年台上字第1908號判例要旨可資參照。
   2、原告主張因系爭事故之發生，均受有精神上之痛苦，請求
      被告連帶賠償非財產上損害，乙○○請求被告連帶賠償
      150 萬元，丙○○、丁○○各請求連帶賠償125 萬元，己○○○則請求連帶賠償120 萬元等情，被告則辯稱：請求
      金額均屬過高等語。經查，乙○○為高職畢業，現任職於
      不鏽鋼公司擔任廠長職務，月薪約42,000元，名下有土地
      2 筆、房屋1 棟、汽車1 部及投資4 筆，財產總額合計2,
      206,350 元，94、95年度綜合所得申報分別為462,997 元
      、561,371 元，目前除須扶養丙○○、丁○○外，尚有父
      母二人須扶養；丙○○現就讀醫專三年級，丁○○剛自國
      中畢業，準備就讀高中，均尚未成年，二人名下均有土地
      2 筆及房屋1 棟，財產總額均為2,206,200 元，95年度均
      有利息所得18,093元；己○○○未受教育，現無業，亦無
      收入，名下無不動產，95年度有利息所得10,412元，除黃
      順屏外，尚育有2 子4 女；而戊○○為高職畢業，系爭事
      故發生時以駕駛聯結車為業，平均年薪為50萬元至100 萬
      元間，名下無不動產，94、95年度綜合所得申報分別為1,
      025,830 元、1,060,328 元；陸海公司資本總額為1,230,
      000,000 元，實收資本總額61 6,975,440元等情，除據兩
      造分別陳明在卷外（見本院卷第60、77頁），並有稅務電
      子閘門財產所得調件明細表、公司變更事項登記表（見本
      院卷第32頁）附卷可稽，可見乙○○與戊○○學歷相當、
      乙○○資力及財產均高於戊○○，丙○○、丁○○資產亦
      高於戊○○，惟己○○○學歷、資產及勞動力均遠低於戊○○。本院審酌乙○○為黃順屏之配偶，二人結褵逾15年
      ，中年遭逢喪妻之痛，頓失生活伴侶，爾後須獨自扶養二
      名未成年女兒，精神及經濟之負擔均屬沈重；而丙○○、
      丁○○於系爭事故發生當時分別僅有14歲、12歲，正值母
      親教導陪伴之青春時期，驟然喪母，心靈受創必深；而己○○○於晚年遭逢白髮人送黑髮人之痛，精神亦受有相當
      之痛苦，戊○○於本院審理中坦承侵權事實，陸海公司亦
      不爭執應負連帶賠償責任，並於系爭事故發生後先行給付
      原告慰問金20萬元，被告均表明有和解意願，然兩造對和
      解金額未能達成共識，暨兩造之學歷、身分、資產、所得
      及態度等情狀，認原告請求被告連帶賠償之非財產上損害
      ，乙○○部分以110 萬元；丙○○及丁○○部分均以105
      萬元；己○○○部分以85萬元，應屬適當，逾此部分之請
      求，尚屬無據，應予駁回。
（五）綜上，原告得請求被告連帶賠償之金額分別為：乙○○部
      分為殯葬費610,920 元及非財產上損害1,100,000 元，合
      計1,710,920 元；丙○○部分為扶養費303,875 元及非財
      產上損害1,050,000 元，合計1,353,875 元；丁○○部分
      為扶養費389,467 元及非財產上損害1,050,000 元，合計
      1,439,467 元；己○○○部分為扶養費148,358 元及非財
      產上損害850,000 元，合計998,358 元。
五、按強制汽車責任保險人依本法規定所為之給付，視為加害人
    或被保險人損害賠償金額之一部分；加害人或被保險人受賠
    償請求時，得扣除之，強制汽車責任保險法第32條定有明文
    。本件原告因系爭事故之發生，已共同領取強制汽車責任保
    險金140 萬元乙節，業據原告自認無訛，並有國泰世紀產物
    保險股份有限公司保險理賠證明在卷可參（見本院卷第30頁
    ），堪可認定。又陸海公司因系爭事故之發生，業已給付原
    告慰問金20萬元乙節，亦為兩造所不爭執，同堪認定，核其
    性質亦為損害賠償之一部分，自應予以扣除。從而，依前開
    說明，原告得請求被告連帶賠償之金額，自應扣除上開強制
    汽車責任保險金140 萬元及慰問金20萬元，合計160 萬元，
    原告既主張自每人請求金額中平均扣除，則原告每人請求被
    告連帶賠償之金額應平均扣除40萬元（計算式：0000000+20
    0000＝0000000 ，0000000 ÷4 ＝400000），是原告請求被
    告連帶賠償之金額於扣除上開40萬元後分別為：乙○○1,31
    0, 920元；丙○○953,875 元；丁○○1,039,467 元；己○○○598,358 元（計算式分別為乙○○：0000000 －000000
    ＝0000000 ，丙○○：0000000 －000000＝953875，丁○○
    ：0000000 －000000＝0000000 ，己○○○：000000－0000
    00＝598358）。
六、綜上所述，原告本於民法第184 條第1 項前段、第188 條第
    1 項前段、第192 條第1 項、第2 項及第194 條之侵權行為
    法律關係，請求被告連帶給付乙○○1,310,920 元；連帶給
    付丙○○953,875 元；連帶給付丁○○1,039,467 元；連帶
    給付己○○○598,358 元，及均自附帶民事起訴狀繕本送達
    翌日即96年5 月17日起至清償日止，按週年利率百分之5 計
    算之利息，洵屬正當，應予准許。逾此部分之請求，為無理
    由，應予駁回。
七、兩造分別陳明願供擔保，聲請宣告假執行及免為假執行，於
    原告勝訴部分，經核並無不符，爰分別酌定相當之擔保金額
    併准許之。至原告敗訴部分，其假執行之聲請失所依據，應
    予駁回。
八、本件事證已臻明確，兩造其餘攻擊防禦方法或舉證，經審酌
    後，認與判決結果不生影響，爰不逐一論列，併此敘明。
九、據上論結，原告之訴為一部有理由，一部無理由，依民事訴
    訟法第79條、第85條第2 項、第390 條第2 項、第392 條第
    2 項，判決如主文。
中　　華　　民　　國　　96　　年　　9 　　月　　28　　日
                  民事第六庭審判長法　官　李昭彥
                                  法  官  何清富
                                  法  官  毛妍懿
以上正本係照原本作成，證明與原本無異。
如不服本判決，應於送達後20日內，向本院提出上訴狀並表明上
訴理由，如於本判決宣示後送達前提起上訴者，應於判決送達後
10日內補提上訴理由書（須附繕本）。
中　　華　　民　　國　　96　　年　　10　　月　　2 　　日
                                  書記官  張家瑜